臺灣臺中地方法院民事判決      
　　 111年度中簡字第1761號
原      告  黃馨儀  
被      告  蕭子承  
            陳庭幕  
上列當事人間請求損害賠償事件，本院於民國111 年7 月25日言
詞辯論終結，判決如下：
   主       文
被告乙○○、甲○○應連帶給付原告新臺幣148,385元，及其中被告
乙○○自民國111 年4 月19日起，另被告甲○○自民國111  年6 月2
8起，均至清償日止，按週年利率百分之5 計算之利息。
原告其餘之訴駁回。
訴訟費用由被告連帶負擔百分之68，餘由原告負擔。
本判決原告勝訴部分得假執行。
    事實及理由
一、被告2人經合法通知，均未於言詞辯論期日到場，核無民事
    訴訟法第386條各款所列情形，爰依原告之聲請，由其一造
    辯論而為判決。
二、原告主張：被告乙○○邀同被告甲○○擔任連帶保證人向原告承
    租門牌號碼臺中市○區○○路○段000 巷00號房屋，惟原告於民
    國110 年9 月28日進入系爭房屋查看，竟查悉附表一所示物
    品均遭毀損，被告甲○○雖當場允諾修繕，然事後被告2人則
    均置之不理，致原告支出附表一所示修繕費，爰依侵權行為
    之法律關係，提起本件訴訟，請求被告2人連帶賠償前開損
    害，並聲明：被告應連帶給付原告新臺幣（下同）218,589 
    元，及自起訴狀繕本送達翌日起至清償日止，按週年利率百
    分之5計算之利息。
三、被告2人未於言詞辯論期日到場，亦未提出書狀作何聲明或
    陳述。
四、本院之判斷
　㈠原告主張前開事實，業據原告提出估價單、估價單、租賃契
    約、現場照片、LINE對話紀錄為證，而被告2人對於原告主
    張之上開事實，已於相當時期受合法之通知，而於言詞辯論
    期日不到場，亦未提出準備書狀爭執，依民事訴訟法第436 
    條第2 項、第280 條第3 項準用同條第1 項之規定，對於原
    告所主張之情事，應視同自認。
　㈡按因故意或過失，不法侵害他人之權利者，負損害賠償責任
    ，第184 條第1 項前段定有明文。又按民法第196 條規定請
    求賠償物被毀損所減少之價額，得以修復費用為估定標準，
    但以必要者為限，如修理材料以新品換舊品，應予折舊（最
    高法院77年度第9 次民事庭會議決議㈠決議要旨參照）。查
    本件被告既毀損如附表一所示之物品，揆諸前開規定，自應
    負侵權行為損害賠償責任，原告依民法侵權行為之規定，請
    求被告2人對其因此所受之損害負賠償責任，自屬於法有據
    。原告既以新品更換，則原告更換新品作為損害賠償之依據
    時，自應扣折舊始屬合理。又附表編號9、10屬折舊率表「
    有線電視播映設備」，其耐用年數為6 年，依定率遞減法每
    年折舊千分之319；而附表編號1至8、11-12，則依行政院頒
    佈之固定資產耐用年數表及固定資產折舊率表規定，房屋附
    屬設備給水、排水、煤氣、電氣、自動門設備及其他之耐用
    年數為10年，依定率遞減法每年折舊千分之206，另依營利
    事業所得稅查核準則第95條第6 項規定「固定資產提列折舊
    採用定率遞減法者，以1 年為計算單位，其使用期間未滿1 
    年者，按實際使用之月數相當於全年之比例計算之，不滿1 
    月者，以1 月計」，查附表編號9、10於109 年2 月安裝，
    附表編號6、7則分別於110 年3 月及109 年10月購入，經原
    告當庭陳明在卷（本院卷第79頁），至其餘品項裝設，原告
    並未再舉證以實其說，系爭租約自110年3月開始，參考系爭
    房屋內物品最早購入日為109年2月，則採有利於被告之認定
    ，認附表編號1至5、8、11-12自109年2月設置，對照上開物
    品發現毀損時為110 年9 月28日，附表編號1至5、8-12已使
    用1 年8 月，附表編號6已使用7 月、附表編號7則已使用1 
    年，分別依上開說明折舊後，系附表編號1至5、8、11-12得
    請求之金額為120,614元（計算式如附表五）、附表編號6得
    請求之金額為4,839元（計算式如附表三）、附表編號7得請
    求之金額為9,528元（計算式如附表四），從而原告請求被
    告賠償之金額以148,385元(計算式：120614+13404+4839+95
    28＝148385）為合理，逾此範圍，尚非有據。
  ㈢末按給付無確定期限者，債務人於債權人得請求給付時，經
    其催告而未為給付，自受催告時起，負遲延責任，其經債權
    人起訴而送達訴狀者，與催告有同一之效力；遲延之債務，
    以支付金錢為標的者，債權人得請求依法定利率計算之遲延
    利息；應付利息之債務，其利率未經約定，亦無法律可據者
    ，週年利率為百分之5 ，民法第229 條第2 項、第233 條第
    1 項前段、第203 條規定甚明。本件原告對被告2人之侵權
    行為債權，核屬無確定期限之給付，既經原告起訴而於111
    年4月8日對被告乙○○寄存送達起訴狀，及於111 年6 月17 
    日對被告甲○○寄存送達訴起訴，有送達證書可憑（本院卷第
    55、73頁），被告迄未給付，當應負遲延責任。是原告請求
    自起訴狀繕本送達被告翌日即被告乙○○自111年4月19日起，
    另被告甲○○自111 年6 月28 日起，按週年利率百分之5 計
    算之法定遲延利息，核無不合。
五、綜上所述，原告依民法共同侵權行為之法律關係，請求被告
    2 人連帶給付148,385元，及被告乙○○自111年4月19日起、
    被告甲○○自111 年6 月28 日起至清償日止，均按週年利率
    百分之5 計算之法定遲延利息，為有理由，應予准許。逾此
    範圍之請求，為無理由，應予駁回。
六、本判決原告勝訴部分，係適用簡易訴訟程序所為被告敗訴之
    判決，依民事訴訟法第389 條第1 項第3 款之規定，應依職
    權宣告假執行。
七、訴訟費用負擔之依據：民事訴訟法第79條。
中　　華　　民　　國　　111 　年　　8 　　月　　 16 　日
                   臺灣臺中地方法院臺中簡易庭
                                   法  官  陳航代　　　
以上為正本，係照原本作成。
如不服本判決，應於送達後20日內，向本院提出上訴狀並表明上
訴理由，如於本判決宣示後送達前提起上訴者，應於判決送達後
20日內補提上訴理由書（須附繕本）。如委任律師提起上訴者，
應一併繳納上訴審裁判費。 
中　　華　　民　　國　　111 　年　　8 　　月　　17　　日
                                  書記官  陳羿方　　　　　　　　　　　　　　　　　　　　　　　　
附表一：
編號 項    目 金  額 1 2樓後陽台壓克力地板 10,500元 2 1樓後院欄杆水泥固定 3,000元 3 電視櫃、擺飾修復 6,000元 4 1樓和室地板 18,000元 5 牆面修繕壁紙更換 9,100元 6 化妝台 5,500元 7 餐櫃 12,000元 8 客廳和室防盜氣密窗 126,239元 9 音箱 10,000元 10 電視 15,000元 11 2樓浴室小玻璃架 1,250元 12 2樓浴室大玻璃架 2,000元 總計  218,589元 

附表二
-----------------------------------------
折舊時間           金額
第1年折舊值        25,000×0.319=7,975
第1年折舊後價值    25,000-7,975=17,025
第2年折舊值        17,025×0.319×(8/12)=3,621
第2年折舊後價值    17,025-3,621=13,404

附表三
------------------------------------------
折舊時間           金額
第1年折舊值        5,500×0.206×(7/12)=661
第1年折舊後價值    5,500-661=4,839

附表四
-----------------------------------------
折舊時間           金額
第1年折舊值        12,000×0.206=2,472
第1年折舊後價值    12,000-2,472=9,528

附表五
-----
折舊時間           金額
第1年折舊值        176,089×0.206=36,274
第1年折舊後價值    176,089-36,274=139,815
第2年折舊值        139,815×0.206×(8/12)=19,201
第2年折舊後價值    139,815-19,201=120,614